【裁判字號】    89,易,2705
【裁判日期】    891206
【裁判案由】    毒品危害防制條例
【裁判全文】
臺灣桃園地方法院刑事判決                        八十九年度易字第二七五號
    公  訴  人  臺灣桃園地方法院檢察署檢察官
    被      告  甲○○
右列被告因違反毒品危害防制條例案件，經檢察官提起公訴（八十九年度毒偵字第三
九六Ｏ號），本院判決如左︰
    主  文
甲○○施用第二級毒品，累犯，處有期徒刑肆月，如易科罰金，以參佰元折算壹日。
扣案之吸食器一組沒收。
    事  實
一、甲○○曾因違反麻醉藥品管理條例案件，經本院於民國八十六年四月二十八日以
    八十六年易字第一五Ｏ五號判決判處有期徒刑七月，於同年六月九日確定，並於
    八十六年十月十五日執行完畢，仍不知悔改。復因違反毒品危害防制條例案件，
    經本院於八十八年十月五日以八十八年毒聲字第五八一八號裁定送觀察勒戒，有
    繼續施用毒品傾向，又經本院於八十八年十月二十六日以八十八年毒聲字第六三
    七九號裁定令入戒治處所施以強制戒治，於八十九年六月十三日因交付保護管束
    期滿，經台灣桃園地方法院檢察署檢察官以八十九年戒偵字第三六Ｏ號為不起訴
    處分，仍不知警惕。
二、甲○○於八十九年七月十五日清晨五時三十分許，在桃園縣八德市○○街五十三
    巷三十五號住處，以自製之吸食器一個，非法施用第二級毒品安非他命一次，為
    其父親唐才鑫發覺，報警查獲，並扣得前揭其所有之吸食器一組。
三、案經桃園縣警察局八德分局報告台灣桃園地方法院檢察署檢察官偵查起訴。
    理  由
一、右揭事實業據被告甲○○自白不諱，核與證人即被告父親唐才鑫證述相符，並有
    吸食器一組扣案可佐。且被告被查獲時，所採集之尿液經送桃園縣衛生局鑑定呈
    安非他命類陽性反應，有該局不法藥物尿液檢定書乙紙在卷可稽。被告曾因違反
    毒品危害防制條例案件，經本院於八十八年十月五以八十八年毒聲字第五八一八
    號裁定觀察勒戒，有繼續施用毒品傾向，又經本院於八十八年十月二十六日以八
    十八年毒聲字第六三七九號裁定令入戒治處所施以強制戒治，於八十九年六月十
    三日因交付保護管束期滿，經台灣桃園地方法院檢察署檢察官於八十九年六月十
    三日以八十九年戒偵字第三六Ｏ號為不起訴處分確定，有前揭不起訴處分書一份
    在卷可稽，從而其係前犯毒品案件經不訴處分確定後，於五年內再犯本件犯行，
    故本件事證已臻明確，被告犯行洵堪認定。
二、核被告所為，係犯毒品危害防制條例第十條第二項之施用第二級毒品罪，至其施
    用前後持有安非他命之低度行為，為施用之高度行為吸收，不另論罪。被告曾因
    違反麻醉藥品管理條例案件，經本院於八十六年四月二十八日以八十六年易字第
    一五Ｏ五號判決判處有期徒刑七月，於同年六月九日確定，並於八十六年十月十
    五日執行完畢，有台灣桃園地方法院檢察署刑案資料查註紀錄表一份在卷可稽，
    其於刑之執行完畢五年內再犯有期徒刑以上刑之本罪，為累犯，應依刑法第四十
    七條加重其刑。爰審酌被告之品行、犯罪動機、目的、手段、所生損害、及犯罪
    後之態度及本件係被告之父親檢舉等一切情狀，量處如主文所示之刑，並諭知易
    科罰金之折算標準，以示懲儆。
三、扣案之吸食器一組，為被告所有且供犯罪所用之物，業據被告供陳在卷，應依刑
    法第三十八條第一項第二款宣告沒收。
四、至於被告辯稱：其另有二件違反毒品危害防制條例案件尚在偵查中，本件應將該
    部分犯罪事實併案審理云云。經查：被告涉有違反毒品危害防制條例案件，業經
    台灣桃園地方法院檢察署檢察官於八十九年八月十六日以八十九年偵字第三二一
    二號、第三二五七號為不起訴處分，有台灣高等法院被告全國前案紀錄表一份在
    卷可稽，是該部分既經公訴人為不起訴處分，且本院復認與本案無裁判上一罪關
    係，本院自不得併予審理，附此敘明。
五、據上論斷，應依刑事訴訟法第二百九十九條第一項前段，毒品危害防制條例第十
    條第二項，刑法第十一條前段、第四十七條、第四十一條、第三十八條第一項第
    二款，罰金罰鍰提高標準條例第二條，判決如主文。
本案經檢察官呂理銘到庭執行職務。
中      華      民      國    八十九    年     十二     月      六      日
                                  臺灣桃園地方法院刑事第一庭
                                      法  官  吳爭奇
右正本證明與原本無異
如不服本判決書應於送達後十日內向本院提出上訴狀
                                      書記官  古玉琴
中      華      民      國    八十九    年     十二     月     八       日


司法院資訊處製作；財團法人民間司法改革基金會備份。
